【裁判字號】    95,訴,166
【裁判日期】    950303
【裁判案由】    偽造文書等
【裁判全文】
臺灣臺北地方法院刑事判決               95年度訴字第166號
聲  請  人  臺灣臺北地方法院檢察署檢察官
被      告  乙○○
上列被告因偽造文書等案件，經檢察官聲請簡易處刑判決（九十
四年度偵字第一一五○八號），本院認為有刑事訴訟法第四百五
十一條之一第四項但書之情形，不宜以簡易處刑判決，簽請改依
通常程序審理，茲判決如下：
    主  文
乙○○行使偽造私文書，足以生損害於他人，處有期徒刑陸月，
如易科罰金，以佰元折算壹日。緩刑年。偽造甲○○之署名
壹枚，沒收。
    事  實
一、乙○○意圖為自己不法之所有，於民國九十四年五月二十一
    日下午六時許，在臺北市中山區○○○路二十號美麗華百貨
    公司五樓之華漾大飯店，乘其曾經任職該處而熟悉環境之便
    ，伺機進入上址之員工更衣室，竊取甲○○所有置於架上之
    女用皮包一只（內有身分證、健保卡，華南銀行、淡水一信
    、第一銀行之金融卡各乙張，華南銀行、臺中商銀之現金卡
    各一張，國泰世華銀行之信用卡一張）及現金新臺幣（下同
    ）二百五十元。得手後，於當日十九時四十分許，持上開國
    泰世華銀行信用卡，至臺北市○○區○○路六一○號之「全
    虹通訊廣場」，假冒甲○○之名義，以刷卡消費之方式，佯
    裝購買價值二萬一千三百八十八元之行動電話，冒刷甲○○
    之上開信用卡，並偽造甲○○之署名一枚於消費簽帳單上，
    交付予特約商店即「全虹通訊廣場」之職員核對而行使之，
    惟因國泰世華銀行以電話與「全虹通訊廣場」確認後，「全
    虹通訊廣場」之職員認為有異，乃拒絕與乙○○交易，乙○
    ○始未得逞；嗣乙○○再承上開犯意，於同日晚間又前往臺
    北市○○區○○路上之「日日通通訊有限公司」、「諾基亞
    行動鳥通訊行」，持同一張信用卡並以相同手法冒刷，惟均
    因刷卡金額超出限制而未能通過特約商店與聯合信用卡中心
    連線之檢驗，無法列印消費簽帳單，乙○○亦因此未再偽造
    署押於簽帳單上。嗣經甲○○發現皮包遭竊，經警循線查獲
    。
二、案經甲○○訴由臺北市政府警察局中山分局報請臺灣臺北地
    方法院檢察署檢察官偵辦，並聲請以簡易判決處刑。
    理  由
一、本案被告乙○○所犯係死刑、無期徒刑、最輕本刑為三年以
    上有期徒刑以外之罪，其於本院準備程序中就被訴事實為有
    罪之陳述，經本院合議庭裁定由受命法官獨任依簡式審判程
    序，先予敘明。
二、上開犯罪事實，業據被告乙○○於警詢時、偵查中及本院審
    理中均坦承不諱，核與告訴人甲○○指訴之情節互核相符，
    復有信用卡簽帳單影本、國泰世華商業銀行業務控管部函及
    其附件各一紙附卷可稽，事證明確，被告罪嫌應堪認定。
三、核被告所為，係犯刑法第三百二十條第一項之竊盜罪及同法
    第二百十六條、第二十條之行使偽造私文書罪、同法第三百
    三十九條第三項、第一項之詐欺取財未遂罪。其偽造署名之
    行為係偽造私文書之階段行為，又偽造私文書之低度行為為
    行使偽造私文書之高度行為所吸收，均不另論罪。另被告於
    臺北市○○區○○路上之「諾基亞行動鳥通訊行」欲以信用
    卡冒刷以詐欺行動電話未遂之事實部分，雖未經聲請簡易判
    決處刑書論及，然該部分與請簡易判決處刑之事實有連續犯
    之裁判上一罪關係，本院得併予審究。又被告先後三次詐欺
    取財未遂之行為，時間緊接，所犯係構成要件相同之罪，顯
    係基於概括犯意為之，應依連續犯之規定，以一罪論，並加
    重其刑。至聲請簡易判決處刑書雖論被告有二次行使偽造文
    書犯行，然被告僅在「全虹通訊廣場」曾偽造甲○○於消費
    簽帳單上並行使，其於「日日通通訊有限公司」、「諾基亞
    行動鳥通訊行」刷卡時均因故無法列印消費簽帳單而無行使
    偽造文書之事實業如上述，聲請簡易判決處刑書就此部分之
    論罪尚有誤會，併予敘明。被告所犯之竊盜罪、行使偽造私
    文書罪與連續詐欺取財罪未遂間，有方法目的之牽連關係，
    應從一重之行使偽造私文書罪處斷。爰審酌被告年紀尚輕，
    竟為不勞而獲而為上揭犯行，造成被害人甲○○財產受有損
    失，並危害信用卡交易秩序，惟其並無前科，素行非惡，犯
    後已經坦承犯行，並且與被害人甲○○和解，賠償其所受損
    害，有和解書一紙附卷可參，犯後態度良好等一切情狀，量
    處如主文所示之刑，並諭知易科罰金之折算標準。又被告未
    曾受有期徒刑以上刑之宣告，有臺灣高等法院被告前案紀錄
    表一紙在卷可按，其因一時失慮罹犯本罪，犯後復知悔悟，
    經受此科刑教訓後，當知戒慎、信無再犯之虞，本院認所宣
    告之刑以暫不執行為適當，爰併宣告緩刑三年，以啟自新。
    另被告偽造之信用卡簽帳單一紙雖係供其詐欺所用，但已交
    付予「全虹通訊廣場」之職員而行使之，則該物業非被告所
    有，惟上開簽帳單上之甲○○之署名一枚，仍應依刑法第二
    百十九條予以宣告沒收之。
據上論斷，應依刑事訴訟法第四百五十二條、第二百七十三條之
一第一項、第二百九十九條第一項前段、刑法第三百二十條第一
項、第三百三十九條第一項、第三項、第二百十條、第二百十六
條、第五十五條、第四十一條第一項前段、第二百十九條、第七
十四條第一款，罰金罰鍰提高標準條例第一條前段、第二條，判
決如主文。
中    華    民    國    95    年    3     月    3     日
                  刑事第十庭    法  官  林柏泓
如不服本判決，應於判決送達後10日內，向本院提出上訴狀。
以上正本證明與原本無異。
                                書記官  柯貞如
中    華    民    國    95    年    3     月    3     日


司法院資訊處製作；財團法人民間司法改革基金會備份。
